臺灣高等法院刑事裁定　　　　　　　　　94年度交抗字第24號
抗　告　人
即 異議 人　甲○○
上列抗告人因違反道路交通管理處罰條例案件，不服臺灣臺北地
方法院，中華民國93年11月8 日所為裁定（92年度交聲更 (二)
字第51號），提起抗告，本院裁定如下：
    主  文
抗告駁回。
    理  由
一、原裁定意旨略以：
  (一)本件ＣＩ–九七二一號車主乙○○○前因本件併排臨時停車
  　之違規事件，經交通部公路總局臺北區監理所於九十一年七
    月四日以北監五字第裁四○–ＡＴ0000000號違反道
    路交通管理事件裁決書裁處罰鍰六百元，經乙○○○於九十
    一年七月十二日提出本件異議人甲○○出具之申請書，證明
    違規當時之駕駛人係甲○○，向臺北區監理所提出異議，經
    臺北區監理所以九十一年七月二十二日九一–四五三–一–
    一六八二○號函，認定未逾應到案日期，並依違反道路交通
    管理事件統一裁罰標準及處理細則第二十四條規定，同意將
    本件違規事件歸責於駕駛人即本件異議人甲○○，再以九十
    一年七月三十一日以九一–四五三–一–一八一三八號函將
    本件交通事件轉送所管之臺北市交通事件裁決所辦理，臺北
    市交通事件裁決書依臺北區監理所轉送前開違規資料，以九
    十一年八月二十三日北市裁三字第駕裁二二–ＡＴ○○六一
    六三號裁定書裁罰受處分人甲○○罰鍰六百元，此有前開交
    通部公路總局臺北區監理所九十一年七月四日北監五字第裁
    四○–ＡＴ0000000號違反道路交通管理事件裁決書
    （見原審卷附之交通部公路總局台北區監理所九十三年七月
    十九日北監自字第○九三–六○–二○四四四號函附之裁決
    書影本）、臺北市交通事件裁決所九十一年八月二十三日北
    市裁三字第駕裁二二–ＡＴ0000000號違反道路交通
    管理事件裁決書（見九十一年度交聲字第一三三四號卷宗第
    十二頁）、申訴書影本（九十一年度交聲字第一三三四號卷
    宗第十八頁）及臺北區監理所函文在卷可參。是臺北市交通
    事件裁決所依臺北區監理所轉送前開違規資料，以九十一年
    八月二十三日北市裁三字第駕裁二二─ＡＴ0000000
    號裁決書裁罰受處分人甲○○六百元罰鍰，自無受處分人所
    謂一事兩罰情形，合先敘明。
  (二)經原審前向台北市政府警察局文山第一分局調取本件交通違
    規事件之採證相片，經檢視該幀相片顯示之拍照日期所示，
    車號ＣＩ–九七二一號自小客車於九十一年三月二十八日十
    六時二十五分許，確實有於臺北市○○區○○路一○二號前
    併排臨時停車之情形，並據上開違規情事之舉發員警陳明傑
    查證無訛，此有報告乙份在卷可稽，異議人空言否認於採證
    當時有併排臨時停車云云，非但與該幀採證相片所示情形不
    合，亦與異議人親自向臺北區監理所自敘確由其駕駛併排臨
    停之前開申請書內容相左，則異議人上開辯詞，顯係卸責之
    詞，不足採信。
  (三)雖異議人辯稱其當時並未熄火云云，惟異議人既有併排事實
  　，業如前述，縱其車子尚未熄火，仍無礙其併排臨時停車行
    為之成立，且汽車併排臨停，佔用車道，顯會影響行車之安
　　全，受處分人為用路人，應能瞭解，因此縱如異議人所陳其
　  車子尚未熄火，仍將危害公共行車之安全，而無法解免「臨
    時併排停車」之行為。
  (四)再按，消防車、警備車、救護車、工程救險車‧‧‧‧等車
    輛，於執行任務時，其臨時停車及停車地點得不受汽車臨時
    停車之限制，道路交通安全規則第一百十三條定有明文。異
    議人將其為私益補送貨物之臨時併排停車違規情節，類比為
    前開為公益之公務車臨時停車情形，顯有未洽，亦無足採。
  因認本件異議人違規事實明確，原處分機關援引道路交通管理
  處罰條例第五十五條第四款之規定，裁處罰鍰六百元並無不當
  ，而以異議無理由，裁定駁回本件異議之聲明云云。
二、本件異議人抗告意旨略以：
　(一)計程車為上下病患，併排臨時停車者，比比皆是，被視為當
　  然合法，其屬於公益情事還是病患之私益情事，應如何認定
    ？百姓為營生，緊急併排臨時停車卸貨，應視為情勢所迫，
    固為私益，亦是公認情恕理遣。況且引擎末熄火，停車時間
    未滿三分鐘，保持立即行駛狀態，其又在非主要交通道路，
    交通流量繁忙時間，有致阻他車情事，就情理法而言，似
    無須如此對待百姓。
　(二)消防車、警備車、工程救險車‧‧‧‧等車輛，於執行任務
    時，固為大眾公益性質，惟救護車，就其實質上受益者，僅
    病患本身而已，亦即屬病患私益，與公益又有何關係？為病
    患生命權可被視為公益，而依法享有不受汽車臨時停車之限
    制之規定，何以因百姓營生之財產權，即不被視為公益？豈
    有法律之前人民之生命、財產皆受保障可言？又豈無違背憲
    法第十五條人民之生存權、工作權及財產權應予保障之意旨
    ？
　(三)況違規之舉發，應以違規事實之存在為舉發之依據。抗告人
　  所駕CI-9721 號自小客車，被認有違規情事，自始原裁決機
    關台北區監理所，係以車主為裁罰主體，經駕駛人申訴，仍
    不改以駕駛人為通知違規，另為舉發，其既未經對抗告人另
    為舉發違規事實，即有違背法定程序。但其又違法逕予裁定
    後，再移請駕籍之台北市交通事件裁決所列管，其行政作業
    顯然不無偏頗。尤其抗告人已將該車讓與他人，但辦理車籍
    移轉時，台北區監理所又要求必須將所有違規罰鍰繳清後，
    始准辦理過戶，其疏未通報台北市交通裁決所銷案，豈非一
    事兩罰云云。指摘原裁定不當。
三、本院查原審裁定已於理由中詳予認定抗告人駕車違規之事實
    ，明處罰之法律依據，及採認之相關證據，並對於抗告人
    之異議理由如何不足採，一一加以批駁，認事用法及裁罰金
    額均無不當，應予維持。茲抗告人所指摘者，或係自己主觀
    認為法律規定不合理，或認為監理機關及裁決機關之處理過
    程有疏失，均無從動搖原審裁定，其抗告為無理由，應予駁
    回。
四、據上論結，應依道路交通案件處理辦法第26條，刑事訴訟法
    第412 條前段，裁定如主文。
中　　華　　民　　國　　94　　年　　1 　　月　　25　　日
            臺灣高等法院刑事第19庭
            　　審判長法　官　葉　騰　瑞
　　　　　　　　　　　法  官　莊　明　彰
　　　　　　　　　　　法  官　劉　壽　嵩
以上正本證明與原本無異。
不得再抗告。
                      書記官　初　玲　玲
中　　華　　民　　國　　94　　年　　1 　　月　　26　　日
